臺灣彰化地方法院刑事判決　　　　　　　　　　　　　九十一年度易字第八三八號
　　公　訴　人　臺灣彰化地方法院檢察署檢察官
　　被　　　告　乙○○
右列被告因竊盜案件，經檢察官提起公訴（九十一年度偵字第三八九三號），本院判
決如左：
    主  文
乙○○踰越安全設備竊盜，處有期徒刑捌月。
扣案手套乙雙沒收之。
    事  實
一、乙○○（前於民國九十年二月二日犯竊盜案件，嗣於下列犯行後之九十一年七月
    三十一日，經本院以九十一年度易緝字第三七號判處有期徒刑七月，於九十一年
    十一月六日，經臺灣高等法院臺中分院以九十一年度上易字第一七○四號判決上
    訴駁回而告確定，於九十二年九月十日執行完畢）意圖為自己不法之所有，基於
    竊盜之犯意，於九十一年二月五日上午九時五十分許，前往彰化縣員林鎮○○路
    五四六號之金展鋁企業社，攀爬前於不詳時間即遭不詳人士破壞屬安全設備之窗
    戶入內而踰越之，侵入後（無故侵入部分未據告訴及起訴）進而雙手戴手套一雙
    將鋁條折成數折裝入塑膠袋內，而以此方式竊取價值新台幣（下同）二千元之鋁
    條一批。適該企業社員工甲○○前往上址欲修復上述遭破壞之窗戶，見乙○○正
    在內竊取鋁條，立即報警查辦，經警在前開窗戶旁逮捕正欲離去之乙○○，並在
    窗戶內乙○○伸手可及處起出遭竊之鋁條乙批，復在乙○○機車置物箱內起出其
    所有持以竊取前開鋁條所用之手套乙雙。
二、案經彰化縣警察局員林分局報告臺灣彰化地方法院檢察署檢察官偵查起訴。
    理  由
一、訊據被告乙○○矢口否認有何竊盜之犯行，並辯稱：伊於九十一年二月五日上午
    九時五十分許，行經金展鋁企業社，見該企業社外種植芭樂，正欲摘取芭樂時，
    即經警逮捕云云。惟查：被告如何竊取上述鋁條乙批之事實，業據證人即金展鋁
    企業社員工江棟財於警偵訊及本院調查、審理時具結證述：伊於當日上午九點多
    ，前往企業社欲修理窗戶，看見被告本人在企業社內，雙手戴手套折鋁條放到袋
    內，伊不敢驚動被告，即打電話報警，伊自己則在後面觀看，後來警察跟老闆即
    到達，警察係在鋁門窗旁逮捕被告，伊有看見被告帶整袋鋁條跨過前早已遭人破
    壞之鋁窗，而手套係被告出來要跑時放在機車上等語綦詳，衡情，江棟財與被告
    素不相識，當無設詞誣陷被告之理及其必要，況江棟財係為修復金展鋁企業社遭
    人破壞之窗戶始前往金展鋁企業社乙節，迭據證人江棟財於警偵訊及本院審理時
    陳明在卷，而其見被告在金展鋁企業社內竊取鋁條時，立即報警查辦，亦據逮捕
    被告之劉志明員警於本院調查時證述甚明，依經驗法則而論，倘江棟財前去修復
    金展鋁企業社窗戶時，係見被告在外摘取芭樂，而非在內竊取物品，則江棟財焉
    有立即報警逮捕被告之理？再，被告係在金展鋁企業社窗戶旁經警逮捕，而鋁條
    係在金展鋁企業社內被告伸手可及之處起出，另手套乙雙係在被告機車置物箱內
    查獲等情，亦據證人劉志明員警於本院調查中證述：因甲○○擋住伊巡邏車表示
    有小偷，伊始前往金展鋁企業社圍捕，到達時，被告在屋外屋簷下之窗戶旁，該
    窗戶本來即已破損，窗戶內放有已折好之鋁條，被告伸手即可拿到鋁條，手套則
    係放在被告機車內等語無訛，是以，證人江棟財證述：被告係戴手套折鋁條裝入
    袋內，而後帶整袋鋁條跨過窗戶，後被告出來要跑時，即將手套放在機車上等語
    ，亦屬有據，準此，證人江棟財之證詞應屬可信，而觀諸證人甲○○所述：金展
    鋁企業社大門未遭打開，而窗戶早於九十年間即遭人破壞，除了大門及窗戶外，
    金展鋁企業社無其他地方可供進出等語，顯見被告應係自前於不詳時間即遭不詳
    人士破壞之窗戶攀爬入內，進而竊取鋁條乙批，當屬無疑。此外，並據金展鋁企
    業社負責人丙○○於警詢中證述在卷，並有其出具之贓物認領保管單乙紙、現場
    照片六幀在卷及手套乙雙扣案可稽，綜上，被告前開所辯，顯係卸責之詞，本件
    事證明確，被告犯行，洵堪認定。至被告固請求傳訊鄧林淑霞證明其於九十一年
    二月五日上午九時三十分許，係與鄧林淑霞一同吃早餐乙節，惟本案犯罪時間係
    於斯日上午九時五十分許，是以，縱被告於斯日上午九時三十分許，與鄧林淑霞
    一同吃早餐，亦無法證明本案並非被告所為，且鄧林淑霞住址不明，本院亦無從
    傳訊，從而，本院認鄧林淑霞並無傳訊之必要，附此敘明。
二、查被告乙○○自窗戶攀爬入內而竊取鋁條乙批，核其所為，係犯刑法第三百二十
    一條第一項第二款之踰越安全設備竊盜罪，公訴人漏未注意被告有踰越安全設備
    之犯行，容有未當，惟起訴之基本社會事實同一，本院自得變更起訴法條。爰審
    酌被告於本案犯行前，曾於九十年二月二日犯竊盜案件，嗣於本案犯行後，始經
    論罪科刑，有臺灣高等法院被告全國前案紀錄表乙份在卷可稽，素行不佳，否認
    犯行，態度不佳，不思以己力謀生，竟意圖不勞而獲竊取財物，行為誠屬不該，
    惟竊得財物價值僅二千元，對被害人所生危害尚輕，兼衡被告之品性、智識程度
    等一切情狀，量處如主文所示之刑。至扣案之手套乙雙，係被告所有供竊盜所用
    之物，業據證人甲○○陳明在卷，併依刑法第三十八條第一項第二款之規定宣告
    沒收之。
據上論斷，應依刑事訴訟法第二百九十九條第一項前段、第三百條，刑法第三百二十
一條第一項第二款、第三十八條第一項第二款，判決如主文。
本案經檢察官吳怡盈到庭執行職務。
中      華      民      國      九十三      年      三    月    九      日
                                臺灣彰化地方法院刑事第三庭
                                    審判長法  官     余  仕  明
                                          法  官     黃  玉  齡
                                          法  官     游  秀  雯
右正本證明與原本無異。
如不服本判決，應於判決送達後十日內，向本院提出上訴狀（須附繕本）。
告訴人或被害人對於判決如有不服具備理由請求檢察官上訴者，其上訴期間之計算係
以檢察官收受判決正本之日期為準。
                                    法院書記官       陳  文  俊
中      華      民      國      九十三      年      三    月    九      日
附錄本案論罪科刑法條全文：
刑法第三百二十一條
犯竊盜罪而有左列情形之一者，處六月以上五年以下有期徒刑：
一、於夜間侵入住宅或有人居住之建築物、船艦或隱匿其內而犯之者。
二、毀越門扇、牆垣或其他安全設備而犯之者。
三、攜帶兇器而犯之者。
四、結夥三人以上而犯之者。
五、乘火災、水災或其他災害之際而犯之者。
六、在車站或埠頭而犯之者。
前項之未遂犯罰之。
